Deutsche Kohlenbergbau-Leitung, Essen
BBA 12
- Deutsche Kohlenbergbau-Leitung, Essen, 1930, 1947 - 1964; BBA 12; Generalsekretariat der DKBL: Unterlagen zu besonderen Sachfragen / Schriftwechsel in alphabetischer Reihenfolge 1930-1954 (51) Personalien 1947-1954 (5) Organisation der DKBL 1947-1960 (20) Direktorium 1947-1953 (9) Beirat 1947-1953
  - Handakten Oberbergrat Theobald Keyser
    - Neuordnung des Kohlenbergbaus (Oberbergrat Keyser)
      - Neuordnung Kohle/Eisen (Oberbergrat Keyser)
        - Vorschläge zur Neuordnung Kohle / Eisen, 02.1949; 769; o. AS; Felderkarten und Übersichten über die Zechengruppen, mit Angabe der Betriebsergebnisse
        - Vorschläge zur Neuordnung Kohle / Eisen, 02.1949 - 09.1950; 770; o. AS
        - Neuordnungsplan vom 12.9.1950, 771; o. AS; Karten, Schaubilder, Statistiken, Besprechungsniederschriften, Aktenvermerke und Schriftwechsel
        - Verträge, 1950; 772; o. AS; Entwurf eines Arbeitsgemeinschaftsvertrages zwischen einer Hüttenwerksgesellschaft und einer Bergwerksgesellschaft; Entwürfe für Verbundwirtschafts- und Werkslieferverträge; Aktenvermerke und Schriftwechsel über Fragen der Verbundwirtschaft
        - Verbundwirtschaft, 1950 - 1951; 773; o. AS; Ausarbeitungen, Aktenvermerke und Schriftwechsel, u.a. mit der Bundesregierung, Memoranden und Vereinbarungen zwischen der DKBL und der Stahltreuhändervereinigung über Fragen der Verbundwirtschaft
        - Verbundwirtschaft, 1950; 774; 3. AS; Studie der Stahltreuhändervereinigung zur Frage der voraussichtlichen Beanspruchung der Zechen durch die Hütten im Planjahr 1953 vom 22.3.1950
        - Bergschäden, 1950 - 1952; 775; o. AS; Richtlinien für die Durchführung der Aufnahme und Bewertung der Bergschäden; Entwürfe für ein Abkommen zur Regelung von Bergschäden zwischen Hütten und Bergwerksbetrieben, mit Aktenvermerken und Schriftwechsel
    - Neuordnung der Eisen- und Stahlindustrie
      - Berichte, Ausarbeitungen etc., 1947 - 1948; 776; o. AS; Bericht an den Direktor der Verwaltung für Wirtschaft: Die Auswirkungen der Entflechtung der Eisen schaffenden Industrie, 1948, mit Anlagen; Gutachten von Hans-Günther Rautmann: Die Rechtsgrundlagen der Entflechtung der Eisen schaffenden Industrie, 1948; Denkschrift der Eisen- und Stahlkonzerne: Die Maßnahmen zur Entflechtung und Neuordnung der Eisen schaffenden Industrie, 1948; Denkschrift des Deutschen Gewerkschaftsbundes: Die Produktionssteigerungen in der Eisen- und Stahlindustrie, 1948; Stellungnahme des SPD-Abgeordneten Dr. Erich Potthoff für die Gewerkschaften, 1947; Memorandum des wirtschaftswissenschaftlichen Instituts der Gewerkschaften der britischen Zone: Die Aufgaben des Arbeitsdirektors, 1947
        Rautmann, Hans-Günther
      - Berichte, Ausarbeitungen etc., 1948; 777; o. AS; Berichte des Ausschusses der Arbeitsdirektoren: Voraussetzungen zur Produktionssteigerung in der Eisen schaffenden Industrie, ca. 1948
      - Berichte, Ausarbeitungen etc., 1950; 778; o. AS; Bericht von Günther Schmölders: Die steuerliche Behandlung des Eisen- und Stahlexports in Frankreich, Belgien, Luxemburg, Großbritannien und den Vereinigten Staaten im Vergleich mit der Bundesrepublik Deutschland, 1950
      - Berichte, Ausarbeitungen etc., 1951; 779; o. AS; Untersuchung von Walther Lauersen: Ausmaß und Formen vertikaler Verflechtung in der Eisen- und Stahlindustrie der Vereinigten Staaten, Großbritanniens, Frankreichs, Belgiens und Luxemburgs, 1951
        Lauersen, Walther
    - Unterlagen zu besonderen Sachgebieten (Oberbergrat Keyser)
      - Organisationsfragen, 1951; 780; o. AS; Programm zur Verbesserung der sozialen, wirtschaftlichen und organisatorischen Lage des deutschen Kohlenbergbaus, mit Aktenvermerken und Schriftwechsel; Stellungnahme zur Organisation des Bergbaus nach Auflösung der DKBL; Ausarbeitungen über die Einrichtung einer Bergbau-Deputation aus Vertretern der Unternehmer, der Gewerkschaften, des Kohlenhandels, der Verbraucher und der öffentlichen Hand als Beratungsorgan der Bundesregierung; Aktenvermerke und Ausarbeitungen über die Aufgaben der Wirtschaftsvereinigung Bergbau (WVB); Organisationsübersicht der Wirtschaftsvereinigung Eisen- und Stahlindustrie; Satzung des Bundesverbands der Deutschen Industrie; Satzungsentwürfe für WVB, Wirtschaftsverband Kohlenbergbau, Gesellschaft Deutscher Bergleute und Verein Deutscher Steinkohlenbergleute; Ausarbeitung über Geschichte, Aufgaben und Aufbau des Vereins deutscher Eisenhüttenleute; Satzung des VdE; Satzung der Gesellschaft Deutscher Metallhütten- und Bergleute e. V.; Organisationspläne
        Gesellschaft Deutscher Metallhütten- und Bergleute
      - Organisationsfragen, 1950 - 1951; 781; o. AS; Unterlagen über die Umgestaltung der DKBL und die Bildung von Unternehmensverbänden
      - Organisationsfragen, 1953; 782; 31-1455; Ausarbeitung: Die unternehmerischen Verbände des westdeutschen Bergbaus, 1953, für Professor Friedrich Sitzler
      - Ausarbeitungen und Aufsätze, 1952; 783; o. AS; Aufsatz von Friedrich Sitzler: Soziale Selbstverwaltung im demokratischen Staat, 1952; Vortrag von Franz Grosse: Die Neuordnung an der Ruhr, 1952; Vortrag von Donald Hicks: Der Brennstoffbedarf der Zukunft – Die Rolle der Kohle, 1952; Studie von Dr. Max Jürgen Koch: Die alliierte Nachkriegspolitik gegenüber der Ruhr, 1952
        Hicks, Donald
        Koch, Max Jürgen
      - Schumanplan, 1951 - 1953; 784; 31-1455; Ausarbeitungen, Aktenvermerke, Schriftwechsel, Zeitungsausschnitte und Übersetzungen aus der ausländischen Presse über allgemeine Fragen des Schumanplans; Presseverlautbarung des Bundespresseamtes, mit Regierungserklärung zur Beratung des Gesetzentwurfes über den Vertrag über die Gründung der Europäischen Gemeinschaft für Kohle und Stahl; Zusammenstellung der Pflichten und Rechte der Bundesregierung nach dem Vertrag; Zeittafel über die Entwicklung der Frage der Absatzorganisation im Jahre 1951
      - Schumanplan, 1952; 785; o. AS; Auszugsweise Übersetzung aus dem Bericht des französischen Wirtschaftsrates: Die europäische Gemeinschaft für Kohle und Stahl von André Philip, 1951
        Philip, André
      - Energie- und Kraftwirtschaft, 1948; 786; o. AS; Ausarbeitung von Herbert Bücher / Heinrich Schult über die Einschaltung des Steinkohlenbergbaus in die Stromwirtschaft, 1948, mit Anlagen
      - Energie- und Kraftwirtschaft, 1948; 787; o. AS; Auszüge aus einer Denkschrift der DKBL vom 24.5.1948 über die Einschaltung des Steinkohlenbergbaus in die allgemeine Stromwirtschaft; Übersichten über den Energieverbrauch europäischer Länder 1938-1948; Aufstellung über vertragliche Bindungen der Zechen gegenüber öffentlichen Versorgungsunternehmen; Ausarbeitung: Ruhrkohle und Energieversorgung, 1948; Aktenvermerke und Schriftwechsel über Fragen der Stromversorgung
      - Energie- und Kraftwirtschaft, 1949 - 1952; 788; o. AS; Broschüre der IG Bergbau: Der deutsche Kohlenbergbau und die Energiewirtschaft, 1949; Ausarbeitung von Franz Jansen: Verbundwirtschaft zwischen RWE-Zechen und dem Rheinisch-Westfälisches Elektrizitätswerk in Essen, 1950, mit Karten und Schaubildern; Broschüre mit verschiedenen Vorträgen von einer Veranstaltung der DKBL am 16.10.1952 in Essen: Die Kohle in der Elektrizitätswirtschaft
        Jansen, Franz
      - Energie- und Kraftwirtschaft, 1949; 789; o. AS; Ausarbeitungen, u.a. des RWE zur Frage Steinkohle und Energiewirtschaft; Bericht über eine Plenarsitzung des Wirtschaftsrates zum Energienotgesetz am 24.3.1949; Kapitalinvestitionslisten für Bergbaukraftwerke; Zeitungsausschnitte, Besprechungsniederschriften, Aktenvermerke und Schriftwechsel, u.a. zum Ausbau der Energiewirtschaft und seine Finanzierung, die Beziehungen zwischen Steinkohle und Braunkohle sowie das Verhältnis zwischen Bergbau und Stromwirtschaft
      - Energie- und Kraftwirtschaft, 1949; 790; o. AS; Tabellen, Schaubilder, Besprechungsniederschriften, Aktenvermerke und Schriftwechsel, u.a. zum Ausbau der Elektrizitätswirtschaft und zu Fragen der Finanzierung von Kraftwerken
      - Energie- und Kraftwirtschaft, 1950; 791; o. AS; Übersicht über Bauvorhaben der Energiewirtschaft; Übersicht über die öffentliche Elektrizitätswirtschaft im Vereinigten Wirtschaftsgebiet; Aktenvermerke und Schriftwechsel, u.a. zum Ausbau der Elektrizitätswirtschaft und zu Fragen der Finanzierung von Kraftwerken
      - Energie- und Kraftwirtschaft, 1950 - 1951; 792; o. AS; Gesetzentwurf über die Erleichterung des Stromaustausches zwischen Zechenkraftwerken; Bundestagsanfrage der FDP zu Strompreisen; Ausarbeitung: Die Elektrifizierung der Bundesbahn und der Steinkohlenbergbau; Zeitschrift Energiewirtschaftliche Tagesfragen, mit Aufsätzen, u.a. zum Monopolproblem, April 1951; Zeitschrift Energie-Verwendung, April 1951; Schriftwechsel, u.a. zum Projekt einer Kabelverbindung zwischen Consolidation und Königin Elisabeth
      - Energie- und Kraftwirtschaft, 1950 - 1951; 793; o. AS; Übersicht über Bauvorhaben der Energiewirtschaft; Ausarbeitung: Strombedarf und Leistungsbedarf im Bundesgebiet bis 1960, 1950; Abhandlung: Energieaufsicht 1946 bis 1949 – Entwicklungen und Tendenzen von Hans Fischerhof, 1950; Vorschlag des Sonderausschusses Neuordnung Energiewirtschaft zur Organisation der Energieaufsicht, 1950; Vorschläge für die Neufassung des Energiewirtschaftsgesetzes; Forderungen der Vereinigung industrielle Kraftwirtschaft e. V. zur Umgestaltung des Energiewirtschaftsrechts; Übersetzung des belgischen Gesetzes vom 10.3.1925 über die Versorgung mit elektrischer Energie; Ausarbeitung Die Stellung der 'Unions de Centrales Electriques Industrielles' im Rahmen der Elektrizitätsverbundwirtschaft in Belgien; Antrag der CDU/CSU-Bundestagsfraktion vom 14. 7.1951 über die Vorlage eines Gesetzes zur Förderung der Energiewirtschaft; Gesetzentwurf über die Beaufsichtigung der Energiewirtschaft (Energieaufsichtsgesetz) vom 28.12.1950, mit Begründung; Aktenvermerke und Schriftwechsel, u.a. zur Lage der Stromwirtschaft; Aufsatz von W. Köhler: Wasserwirtschaft des Westharzes, 1950
        Fischerhof, Hans
        Köhler, W.
        Vereinigung Industrielle Kraftwirtschaft
      - Energie- und Kraftwirtschaft, 1949 - 1951; 794; o. AS; Pläne, Datenmaterial, Aktenvermerke und Schriftwechsel über die Errichtung des Dampfkraftwerkes Aschaffenburg
        Kraftwerk Aschaffenburg
      - Energie- und Kraftwirtschaft, 1950; 795; o. AS; Vermerk über die Sitzung der Arbeitsgruppe Ferngas am 6.6.1950 mit Anlagen; Vortrag von Direktor Kunz: Verbundwirtschaftliche Verflechtungen im Raum Hamborn unter besonderer Berücksichtigung von Gas und Strom; Vortrag von W. Kleingrothaus: Verbundwirtschaftliche Verflechtungen im Räume Oberhausen unter besonderer Berücksichtigung der Wechselwirkungen zwischen Gas und Elektrizität; Untersuchung des Zentralgasverteilers Düsseldorf: Lage und Zukunft der Kokereigaswirtschaft
        Kunz
        Kleingrothaus, W.
      - Energie- und Kraftwirtschaft, 1948 - 1952; 796; o. AS; Schriftwechsel, Satzung und Niederschriften über Mitgliederversammlungen der Gesellschaft für praktische Energiekunde e. V.
      - Absatzfragen, 1948 - 1952; 797; o. AS; Zeitungsausschnitte, Listen, Aktenvermerke und Schriftwechsel zu Brennstoffverkaufspreisen, 1948; Bericht des Enquete-Ausschusses über die Prüfung der Steinkohlenpreise an den Wirtschaftsrat, 1949; Gutachten über die Kosten- und Ertragslage des westdeutschen Steinkohlenbergbaus, 1949; Bericht über den Kohlenhandel in den USA, 1950; Rechtsgutachten über die Delegation von Verwaltungsfunktionen an die Vereinigte Ruhrkohlen-Verkaufsorganisation, 1952
      - Absatzfragen, 1949 - 1950; 798; K 24; Entwurf eines Gesetzes gegen Wettbewerbsbeschränkungen; Bericht: Der Kohlenhandel in den Vereinigten Staaten; Bundestagsanfrage der Zentrumsfraktion zu Monopolkartellen; Broschüre von E. Hoffmann: Kohlenwirtschaft und Kartellpolitik', 1950; Zeitungsausschnitte, Aktenvermerke und Schriftwechsel zu Kartellfragen
      - Sozialisierung, 1948; 799; o. AS; Ausarbeitung: Geschichte des Sozialisierungsgesetzes für die Kohlenwirtschaft im Lande Nordrhein-Westfalen, mit Anlagen
      - Sozialisierung, 1948 - 1952; 800; 31-1455; Zeitungsausschnitte, Aktenvermerke und Schriftwechsel zu Fragen der Sozialisierung im In- und Ausland; Übersetzung des englischen Gesetzes über die Verstaatlichung der Kohlenindustrie; Bericht über eine Dienstreise nach England von Fischerhof, 1949; Entwurf der Verwaltung für Verkehr vom 6.10.1948 für ein Gesetz über die Deutsche Reichsbahn im Vereinigten Wirtschaftsgebiet (Reichsbahngesetz); Denkschrift zur deutschen Montanreform von E. Heitmann, 1950; Berichte über Sitzungen des Sozialisierungsausschusses des Bundestags; Broschüre: Wirtschaftspolitische Leitsätze der Arbeitsgemeinschaft der CDU/CSU, 1949; Übersetzung des französischen Gesetzes über die Verstaatlichung der mineralischen Brennstoffe, 1946; Abhandlung von H. Krüger: Staatsverfassung und Wirtschaftsverfassung, 1951; Ausarbeitung: Der Kohlenbergbau im Aktionsprogramm der Sozialdemokratischen Partei Deutschlands, 1952; Aufsatz von Coenen: Organisatorische Probleme der nationalisierten britischen Grundstoffindustrien, 1952
        Krüger, H.
        Coenen
      - Mitbestimmung, 1950 - 1952; 801; 31-1455; Entwurf für eine Sozialordnung im Bergbau; Gesetzentwurf zur Sicherung der stetigen Beschäftigung der Arbeitnehmer; Vorschläge des Deutschen Gewerkschaftsbundes zur Neuordnung der deutschen Wirtschaft; Entwurf zur gesetzlichen Regelung des Mitbestimmungsrechts, 1950; Montanmitbestimmungsgesetz vom 21.5.1951; Niederschrift über die Tagung der volkswirtschaftlichen Arbeitsgemeinschaft in Limburg, 1950; Beratungsbrief der Wirtschaftspolitischen Gesellschaft, Presseauszüge, Rundschreiben, Aktenvermerke und Schriftwechsel zu Fragen der Mitbestimmung
      - Mitbestimmung, 1951 - 1952; 802; 31-1455; Entwurf für Bestimmungen über das Mitbestimmungsrecht der Arbeitnehmer in einer geschäftsführenden Obergesellschaft im Verbund Kohle / Eisen, 1951; Gesetzentwurf zur Ergänzung des Mitbestimmungsgesetzes, 1952; Aktenvermerke und Schriftwechsel, u.a. mit dem Bundeswirtschaftsministerium und der IG Bergbau
      - Lohnfragen, 1949; 803; 31-1455; Niederschriften über Sitzungen des Tarifausschusses, Presseveröffentlichungen und Schriftwechsel mit der IG Bergbau
      - Berufs- und Fortbildungsfragen, 1948 - 1949; 804; 31-1455; Bericht über die Gründungstagung der Deutschen Gesellschaft zur Förderung des gewerblichen Bildungswesens, 1948; Ausarbeitung: Gedanken zu einer Berufsordnung für den rheinisch-westfälischen Steinkohlenbergbau, 1949; Rundschreiben zur Einrichtung eines Fortbildungsdienstes für Diplom-Ingenieure der Fachrichtung Bergbau
  - Handakten Dr. Karl Schirmer
    - Allgemeines (Dr. Schirmer)
      - Allgemeine Korrespondenz, 1949 - 1952; 805; A63
      - Arbeitspapiere, 10.1949 - 11.1949; 806; A 63; Entwürfe für Sitzungsniederschriften des Finanzausschusses und des Rechts- und Steuerausschusses, Referatsnotizen, Aktenvermerke, Vorlagen etc.
      - Arbeitspapiere, 12.1949 - 01.1950; 807; A 63
      - Arbeitspapiere, 12.1949 - 05.1950; 808; A 63
      - Arbeitspapiere, 07.1950 - 10.1950; 809; A 63
      - Arbeitspapiere, 1950 - 1952; 810; A 63; Entwurf für eine Geschäftsordnung für die Durchführung der Anlagenaufnahme und -bewertung; Entwürfe für Verträge zum Verbund Kohle / Eisen; handschriftliche Aufzeichnungen über Sitzungen des Beirats und andere Besprechungen
    - Neuordnung des Kohlenbergbaus (Dr. Schirmer)
      - Allgemeine Unterlagen zur Neuordnung des Kohlenbergbaus (Dr. Schirmer)
        - Gesetz Nr. 75 / Nr. 27, 1949; 811; o. AS; Text des Gesetzes Nr. 75; Bekanntmachung hinsichtlich des Treuhandplans; Rechtsgutachten zum Gesetz Nr. 75 von Carl Bilfinger, 1949
        - Gesetz Nr. 75 / Nr. 27, 1950; 812; o. AS; Entwurf eines deutschen Gesetzes über die Neuordnung des Kohlenbergbaus vom 26.10.1950
        - Gesetz Nr. 75 / Nr. 27, 1952; 813; o. AS; Texte der Gesetze Nr. 75 und Nr. 27 sowie der Durchführungsverordnungen; Zusammenstellung der durch die Combined Coal Control Group erlassenen Anordnungen
        - Gesetz Nr. 75 / Nr. 27, 1950 - 1952; 814; o. AS; Entwürfe für Durchführungsverordnungen zum Gesetz Nr. 27, mit einzelnen Aktenvermerken und Schriftwechsel
        - Gesetz Nr. 75 / Nr. 27, 1949 - 1952; 815; o. AS; Unterlagen zur Rechtsstellung der Treuhänder; Aktenvermerke und Schriftwechsel für die Aufwandsentschädigung für Veräußerungs- und Verwaltungstreuhänder
        - Gesetz Nr. 75 / Nr. 27, 1950; 816; o. AS o.; Ausarbeitung: Notizen zur Auslegung des Gesetzes Nr. 27 der Alliierten Hohen Kommission soweit es den Bergbau betrifft von Dr. Schirmer, 1950
        - Gesetz Nr. 75 / Nr. 27, 1950; 817; o. AS; Ausarbeitung von Dr. Bergemann: Überlegungen zur Auslegung des Gesetzes AHK Nr. 27, 1950
          Bergemann
        - Gesetz Nr. 75 / Nr. 27, 1949 - 1951; 818; o. AS; Zeitungsausschnitte, Presseauszüge, Presseverlautbarungen und Referate zur Entflechtung, Neuordnung und Sozialisierung; Schlussbericht des Vits-Ausschusses; Ausarbeitung von W. Küster: Die Dekonzentration der Ruhrindustrie, 1951; Ausschnitt aus der Bergbau-Industrie über die Situation deutscher Bergarbeiter in Schlesien, ca. Juli 1950
        - Gesetz Nr. 75 / Nr. 27, 1950 - 1951; 819; o. AS; Aktenvermerke und Niederschriften über Besprechungen mit der Combined Coal Control Group und der Stahltreuhändervereinigung
        - Schumanplan, 1951 - 1952; 820; o. AS; Entwurf des Vertrages über die Gründung der Europäischen Gemeinschaft für Kohle und Stahl und Entwurf des Abkommens über die Übergangsbestimmungen vom 19.3.1951; Bulletin des Presse- und Informationsamtes der Bundesregierung vom Dezember 1951zur Aufhebung des Ruhrstatuts; Stellungnahme des Rechtsausschusses vom 24.6.1952 und diverser Schriftwechsel zu Neuordnungsfragen nach Inkrafttreten des Schumanplans
        - Verbundwirtschaft, 1951; 821; o. AS; Unterlagen für die Gestaltungsmöglichkeiten der gesellschaftsrechtlichen Verbindung von Kohle und Eisen; Aktenvermerke und Schriftwechsel zu Grundsätzen für den Verbund Kohle / Strom
        - Verbundwirtschaft Kohle / Eisen, 1950 - 1951; 822; o. AS; Ausarbeitungen, Entwürfe für Vereinbarungen und Satzungen, Besprechungsniederschriften, Schaubilder, Aktenvermerke und Schriftwechsel zu Fragen der Verbundwirtschaft; Ausarbeitung: Die Kohlengrundlage der Mannesmannröhren-Werke
        - Verbundwirtschaft Kohle / Eisen, 1951; 823; o. AS; Entwürfe für die Satzung einer geschäftsführenden Obergesellschaft, mit Aktenvermerken und Schriftwechsel
        - Verbundwirtschaft Kohle / Eisen, 1951; 824; o. AS; Entwürfe für die Satzung einer Bergbau-Einheitsgesellschaft, deren Anteile sich zu 100 % im Besitz der geschäftsführenden Obergesellschaft befinden, mit vereinzeltem Schriftwechsel
        - Verbundwirtschaft Kohle / Eisen, 1951 - 1952; 825; o. AS; Entwürfe für die Mustersatzung einer Einheitsgesellschaft Bergbau, die mit 50 % an einer Sondergesellschaft Bergbau beteiligt ist; Entwürfe für die Mustersatzung einer Sondergesellschaft Bergbau, an der eine Einheitsgesellschaft Bergbau und eine Einheitsgesellschaft Eisen zu je 50 % beteiligt sind; Entwürfe für Verträge zwischen den Muttergesellschaften und andere verbundwirtschaftliche Verträge, mit Aktenvermerken und Schriftwechsel
        - Verbundwirtschaft Kohle / Eisen, 1951 - 1952; 826; o. AS; Entwürfe für einen Vertrag zwischen einer geschäftsführenden Obergesellschaft und einer Einheitsgesellschaft Bergbau, mit Aktenvermerken und Schriftwechsel
        - Verbundwirtschaft Kohle / Eisen, 1950; 827; o. AS; Entwürfe für Arbeitsgemeinschafts-, Liefer- und Verbundwirtschaftsverträge; Ausarbeitungen, Besprechungsniederschriften, Aktenvermerke und Schriftwechsel zu Fragen der Verbundwirtschaft
        - Bergschäden, 1951 - 1952; 828; o. AS; Richtlinien für die Durchführung der Aufnahme und Bewertung der Bergschäden; Richtlinien der Stahltreuhändervereinigung für die Aufnahme und Bewertung von Anlagen im Bergschädengebiet; Entwürfe zu einem Abkommen zur Regelung der Bergschäden zwischen Hütten und Bergwerksbetrieben, mit Aktenvermerken und Schriftwechsel
        - Lastenausgleich, 1952; 829; o. AS; Entwürfe für ein Gesetz über den Lastenausgleich, mit Begründung und Stellungnahme des Sonderausschusses Lastenausgleich beim Bundesrat; Zusammenstellung der Vorschriften über die Vermögensabgabe, die Sonderabgabe vom Vorratsvermögen und die Abzugsfähigkeit der Lastenausgleichsabgaben; Besprechungsniederschriften, Aktenvermerke und Schriftwechsel zum Lastenausgleich und zum Gesetz Nr. 27
        - Belegschaftsfragen, 1950; 830; o. AS; Gutachten von E. Heißmann über die Einführung einer Alters- und Hinterbliebenenversorgung der Werksangehörigen der im Zuge der Neuordnung gebildeten Kerngesellschaften der eisenschaffenden Industrie, 1950
          Heißmann, E.
        - Steuerfragen, 1950 - 1953; 831; o. AS; Ergebnisprotokolle des Unterausschusses Steuern und Gesetz 27; Bericht über die Ergebnisse des Unterausschusses; Besprechungsniederschriften, Ausarbeitungen, Aktenvermerke und Schriftwechsel zu steuerlichen Fragen der Entflechtung der Eisen- und Stahlindustrie und des Kohlenbergbaus
        - Ausarbeitung von H. Adler: Die Abwicklungseröffnungs- und Abwicklungsjahresbilanzen (Liquidationsbilanzen) der Aktiengesellschaft unter rechtlichen und betriebswirtschaftlichen Gesichtspunkten, 1940, 832; o. AS
          Adler, Has
        - Verschiedenes, 1949 - 1953; 833; o. AS; Arbeitsplan für die Gründung von Kohlegesellschaften; Aktenvermerke und Schriftwechsel zum Entwurf einer Verordnung über die Gründung von Nachfolgegesellschaften; Aktenvermerke und Vorlagen für die Haftung der Einheitsgesellschaften für Verbindlichkeiten der Altgesellschaften, mit Übersichten über die langfristigen Verbindlichkeiten des Steinkohlenbergbaus; Aktenvermerke, Schriftwechsel und andere Unterlagen zum Aktientausch bzw. zur Aktienverteilung, steuerliche Behandlung des Abrechnungskontos Neuordnung, Notariatsgebühren aus Anlass der Neuordnung, Mitbestimmungsfragen, alliierte Kontrolle der Einheitsgesellschaften, Liquidation der DKBL
        - Anlagenbewertung, 1951 - 1952; 834; o. AS; Niederschriften über Sitzungen des Arbeitskreises für Bergbau-Vermögen, mit Ausarbeitungen, Schriftwechsel und anderen Anlagen; Geschäftsordnung für die Durchführung der Anlagenaufnahme und -bewertung; diverser Schriftwechsel zu Fragen der Anlagenbewertung
      - Entflechtung und Neuordnung der Gesellschaften (Dr. Schirmer)
        - Neuordnung der Hoesch AG, 1951 - 1952; 835; o. AS; Anordnungen der Combined Coal Control Group, Satzung, Status zum 30.6.1951; Besprechungsniederschriften, Aktenvermerke und Schriftwechsel
        - Neuordnung Flick / Harpen / Essener Steinkohlenbergwerke, 1952; 836; o. AS; Zeitplan für die Umgestaltung des Kohlenbergbaus der Flick-Gruppe; Entwürfe für Anordnungen der Combined Coal Control Group; Satzung der Harpener Bergbau AG; Organschaftsvertrag zwischen der Monopol Bergwerks-AG und der Maximilianshütte; Vorschläge für eine Neuordnung der Harpener Bergbau AG und der Essener Steinkohlenbergwerke AG; Kopien von Teilschuldverschreibungen aus dem Jahre 1935; Besprechungsniederschriften, Ausarbeitungen, Aktenvermerke und Schriftwechsel
          Organvertrag
          Maxhütte
        - Neuordnung Flick / Harpen / Essener Steinkohlenbergwerke, 1942; 1950 - 1952; 837; o. AS; Satzung der Essener Steinkohlenbergwerke AG, 1942; Entwurf der DM-Eröffnungsbilanz zum 21.6.1948; Entwürfe der Eröffnungsbilanzen der Essener Steinkohlenbergwerke AG und der Monopol Bergwerks-AG; Bericht über die Prüfung der Gründung der Monopol Bergwerks-AG vom 30.6.1952; Gutachten von Karl Morgenthaler über das gegenseitige Wertverhältnis der Zechen- und sonstigen Anlagen der Harpener Bergbau AG, 1952; verschiedene Gutachten über die währungsrechtliche Behandlung der Harpener Teilschuldverschreibungen von 1935, 1950-1952